src/fst/morphology/affixes/propernouns.lexc
! ===================== !
!! # Propriernes morfologi i grønlandsk
! ===================== !

!PJAT FO AT FÅ KOMPILERINGEN I GANG

!! Nyt 20210303: indsættelse af bindestreg og bindestreg+i ved proprier, der samtidig er akronymer
LEXICON Vprop_connector !DMI
!! ** Lexicon **@LEXNAME@**  DMI
	:- Z1ateqZmorf ;
+Err/Sub:%>-i Z1ateqZmorf ;
+Sem/Hum+Prop+Abs+Sg:	Krestr ;
	
LEXICON Cprop_connector !DHL
!! ** Lexicon **@LEXNAME@**  DHL
	:-i Z1ateqZmorf ;
+Err/Sub:%>- Z1ateqZmorf ;
+Sem/Hum+Prop+Abs+Sg:	Krestr ;


LEXICON ZxxxV  !!= * @CODE@ steder og navne på vokal som ikke er i FST'en
+Prop+Abs+Sg:%EPENT	Krestr ; !Z1geo_oqsZ
+Prop+Abs+Sg+Err/Sub:	Krestr ; !Z1geo_oqsZ
+Prop+Rel+Sg:%EPENT%>p	Krestr ; !Z1geo_oqsZ
+Prop+Rel+Sg+Err/Sub:%>-p	Krestr ; !Z1geo_oqsZ 
+Prop+Trm+Sg:%EPENT%>mut	Krestr ; !Z1geo_oqsZ
+Prop+Trm+Sg+Err/Sub:%>-mut	Krestr ; !Z1geo_oqsZ
+Prop+Trm+Sg+Gram/Hyb+KAR+Der/nv:%EPENT%>mut%>%TRUNCkar	IV_r_stem ; !Z1geo_oqsZ
+Prop+Trm+Sg+Err/Sub+Gram/Hyb+KAR+Der/nv:%>-mut%>%TRUNCkar	IV_r_stem ; !Z1geo_oqsZ

+Prop+Abl+Sg:%EPENT%>mit	Krestr ; !Z1geo_oqsZ
+Prop+Abl+Sg+Err/Sub:%>-mit	Krestr ; !Z1geo_oqsZ
+Prop+Abl+Sg:%EPENT%>minngaannit	Krestr ; !Z1geo_oqsZ
+Prop+Abl+Sg+Err/Sub:%>-minngaannit	Krestr ; !Z1geo_oqsZ
+Prop+Abl+Sg:%EPENT%>minngaanniit	Krestr ; !Z1geo_oqsZ
+Prop+Abl+Sg+Err/Sub:%>-minngaanniit	Krestr ; !Z1geo_oqsZ
+Prop+Abl+Sg:%EPENT%>miit	Krestr ; !Z1geo_oqsZ
+Prop+Abl+Sg+Err/Sub:%>-miit	Krestr ; !Z1geo_oqsZ
+Prop+Abl+Sg+Gram/Hyb+IR:%EPENT%>imit%>%TRUNCer	XIirXmorf_stem ; !Z1geo_oqsZ
+Prop+Abl+Sg+Err/Sub+Gram/Hyb+IR:%>-imit%>%TRUNCnngaanneer	XIirXmorf_stem ; !Z1geo_oqsZ

+Prop+Lok+Sg:%EPENT%>mi	Krestr ; !Z1geo_oqsZ ! Krestr og ikke LokVb, for at undgå *Myriamisut = Lok + Aeq
+Prop+Lok+Sg+Err/Sub:%>-mi	Krestr ; !Z1geo_oqsZ
+Prop+Lok+Sg+Gram/Hyb+IP:%EPENT%>mi%>ip XItX ;
+Prop+Lok+Sg+Err/Sub+Gram/Hyb+IP:%>-mi%>ip XItX ;
+Prop+Aeq+Sg:%EPENT%>tut	Krestr ; !Z1geo_oqsZ
+Prop+Aeq+Sg+Err/Sub:%>-tut	Krestr ; !Z1geo_oqsZ
+Prop+Ins+Sg:%EPENT%>mik	Krestr ; !Z1geo_oqsZ
+Prop+Ins+Sg+Err/Sub:%>-mik	Krestr ; !Z1geo_oqsZ

+Prop+Via+Sg:%EPENT%>kkut	Krestr ; !Z1geo_oqsZ
+Prop+Via+Sg+Err/Sub:%>-kkut	Krestr ; !Z1geo_oqsZ
+Prop+Via+Sg+Gram/Hyb+UR:%EPENT%>kkut%>%TRUNCor	IV_r_stem ; !Z1geo_oqsZ
+Prop+Via+Sg+Err/Sub+Gram/Hyb+UR:%>-kkut%>%TRUNCor	TV ; !Z1geo_oqsZ

LEXICON ZxxxC  !!= * @CODE@ steder og navne på konsonant som ikke er i FST'en
+Prop+Abs+Sg:	Krestr ; !Z1geo_oqsZ
+Prop+Abs+Sg+Err/Sub:i	Krestr ; !Z1geo_oqsZ

+Prop+Rel+Sg:%>ip	Krestr ; !Z1geo_oqsZ
+Prop+Rel+Sg+Err/Sub:%>-ip	Krestr ; !Z1geo_oqsZ !eErr/Sub og ikke Orth/Alt så det ikke genereres

+Prop+Trm+Sg:%>imut	Krestr ; !Z1geo_oqsZ
+Prop+Trm+Sg+Err/Sub:%>-imut	Krestr ; !Z1geo_oqsZ
+Prop+Trm+Sg+Gram/Hyb+KAR+Der/nv:%EPENT%>imut%>%TRUNCkar	IV_r_stem ; !Z1geo_oqsZ
+Prop+Trm+Sg+Err/Sub+Gram/Hyb+KAR+Der/nv:%>-imut%>%TRUNCkar	IV_r_stem ; !Z1geo_oqsZ

+Prop+Abl+Sg:%>imit	Krestr ; !Z1geo_oqsZ
+Prop+Abl+Sg+Err/Sub:%>-imit	Krestr ; !Z1geo_oqsZ
+Prop+Abl+Sg:%>iminngaannit	Krestr ; !Z1geo_oqsZ
+Prop+Abl+Sg+Err/Sub:%>-iminngaannit	Krestr ; !Z1geo_oqsZ
+Prop+Abl+Sg:%>iminngaanniit	Krestr ; !Z1geo_oqsZ
+Prop+Abl+Sg+Err/Sub:%>-minngaanniit	Krestr ; !Z1geo_oqsZ
+Prop+Abl+Sg:%>imiit	Krestr ; !Z1geo_oqsZ
+Prop+Abl+Sg+Err/Sub:%>-imiit	Krestr ; !Z1geo_oqsZ
+Prop+Abl+Sg+Gram/Hyb+IR:%>imit%>%TRUNCer	XIirXmorf_stem ; !Z1geo_oqsZ
+Prop+Abl+Sg+Err/Sub+Gram/Hyb+IR:%>-imit%>%TRUNCnngaanneer	XIirXmorf_stem ; !Z1geo_oqsZ

+Prop+Lok+Sg:%>imi	Krestr ; !Z1geo_oqsZ ! Krestr og ikke LokVb, for at undgå *Myriamisut = Lok + Aeq
+Prop+Lok+Sg+Err/Sub:%>-mi	Krestr ; !Z1geo_oqsZ
+Prop+Lok+Sg+Err/Sub:%>-imi	Krestr ; !Z1geo_oqsZ
+Prop+Lok+Sg+Gram/Hyb+IP@C.Num@:%>imi%>ip@C.Num@ XItX ;
+Prop+Lok+Sg+Err/Sub+Gram/Hyb+IP@C.Num@:%>-mi%>ip@C.Num@ XItX ;
+Prop+Lok+Sg+Err/Sub+Gram/Hyb+IP@C.Num@:%>-imi%>ip@C.Num@ XItX ;

+Prop+Aeq+Sg:%>itut	Krestr ; !Z1geo_oqsZ
+Prop+Aeq+Sg+Err/Sub:%>-itut	Krestr ; !Z1geo_oqsZ

+Prop+Ins+Sg:%>imik	Krestr ; !Z1geo_oqsZ
+Prop+Ins+Sg+Err/Sub:%>-imik	Krestr ; !Z1geo_oqsZ

+Prop+Via+Sg:%>ikkut	Krestr ; !Z1geo_oqsZ
+Prop+Via+Sg+Err/Sub:%>-ikkut	Krestr ; !Z1geo_oqsZ
+Prop+Via+Sg+Gram/Hyb+UR:%>ikkut%>%TRUNCor	IV_r_stem ; !Z1geo_oqsZ
+Prop+Via+Sg+Err/Sub+Gram/Hyb+UR:%>-ikkut%>%TRUNCor	TV ; !Z1geo_oqsZ


!! Navnelexikon er i ateq-kal-lex.txt.

LEXICON Z1geoSZ  !!= * @CODE@ Igaliku og Narsaq
    Z1geoSZ-suf ;   !SUB
LEXICON Z1geoSZ-suf  !!= * @CODE@ SUB
+Sem/Geo+Prop+Abs+Sg@U.Num.Sg@:@U.Num.Sg@	Krestr ; !Z1geoSZ
+Sem/Geo+Prop+Rel+Sg@U.Num.Sg@:%>%TRUNCp@U.Num.Sg@	Krestr ; !Z1geoSZ
+Sem/Geo+Prop+Rel+Sg+Err/Sub@U.Num.Sg@:%>-p@U.Num.Sg@	TrmVb ; !Z1geoSZ
+Sem/Geo+Prop+Trm+Sg@U.Num.Sg@:%>%TRUNCmut@U.Num.Sg@	TrmVb ; !Z1geoSZ
+Sem/Geo+Prop+Trm+Sg+Err/Sub@U.Num.Sg@:%>-mut@U.Num.Sg@	TrmVb ; !Z1geoSZ
+Sem/Geo+Prop+Abl+Sg@U.Num.Sg@:%>%TRUNCminngarnit@U.Num.Sg@ Krestr ; !Nuuk Qaqortuminngarnit anneruvoq	
+Sem/Geo+Prop+Abl+Sg@U.Num.Sg@:%>%TRUNCmit@U.Num.Sg@	AblVb ; !Z1geoSZ
+Sem/Geo+Prop+Abl+Sg@U.Num.Sg@:%>%TRUNCmiit@U.Num.Sg@	Krestr ; !Z1geoSZ
+Sem/Geo+Prop+Abl+Sg@U.Num.Sg@:%>%TRUNCminngaanniit@U.Num.Sg@	Krestr ; !Z1geoSZ
+Sem/Geo+Prop+Abl+Sg+Err/Sub@U.Num.Sg@:%>-minngaanniit@U.Num.Sg@	Krestr ; !Z1geoSZ
+Sem/Geo+Prop+Abl+Sg@U.Num.Sg@:%>%TRUNCminngaannit@U.Num.Sg@	AblVb ; !Z1geoSZ
+Sem/Geo+Prop+Abl+Sg+Err/Sub@U.Num.Sg@:%>-minngaannit@U.Num.Sg@	AblVb ; !Z1geoSZ
+Sem/Geo+Prop+Lok+Sg@U.Num.Sg@:%>%TRUNCmi@U.Num.Sg@	LokVb ; !Z1geoSZ
+Sem/Geo+Prop+Lok+Sg+Err/Sub@U.Num.Sg@:%>-mi@U.Num.Sg@	LokVb ; !Z1geoSZ
+Sem/Geo+Prop+Aeq+Sg@U.Num.Sg@:%>%TRUNCtut@U.Num.Sg@	Krestr ; !Z1geoSZ
+Sem/Geo+Prop+Ins+Sg@U.Num.Sg@:%>%TRUNCmik@U.Num.Sg@	Krestr ; !Z1geoSZ
+Sem/Geo+Prop+Ins+Sg+Err/Sub@U.Num.Sg@:%>-mik@U.Num.Sg@	Krestr ; !Z1geoSZ
+Sem/Geo+Prop+Via+Sg@U.Num.Sg@:%>%TRUNCkkut@U.Num.Sg@	ViaVb ; !Z1geoSZ
+Sem/Geo+Prop+Abs+Pl@U.Num.Pl@:%>%TRUNCt@U.Num.Pl@	K_plur ; !Z1geoPZ
+Sem/Geo+Prop+Rel+Pl@U.Num.Pl@:%>%TRUNCt@U.Num.Pl@	K_plur ; !Z1geoPZ
+Sem/Geo+Prop+Trm+Pl@U.Num.Pl@:%>%TRUNCnut@U.Num.Pl@	TrmVb ; !Z1geoPZ
+Sem/Geo+Prop+Abl+Pl@U.Num.Pl@:%>%TRUNCnit@U.Num.Pl@	AblVb ; !Z1geoPZ
+Sem/Geo+Prop+Abl+Pl@U.Num.Pl@:%>%TRUNCninngaannit@U.Num.Pl@	AblVb ; !Z1geoPZ
+Sem/Geo+Prop+Abl+Pl@U.Num.Pl@:%>%TRUNCniit@U.Num.Pl@	K_plur ; !Z1geoPZ
+Sem/Geo+Prop+Abl+Pl@U.Num.Pl@:%>%TRUNCninngaanniit@U.Num.Pl@	Krestr ;
+Sem/Geo+Prop+Lok+Pl@U.Num.Pl@:%>%TRUNCni@U.Num.Pl@	LokVb ; !Z1geoPZ
+Sem/Geo+Prop+Aeq+Pl@U.Num.Pl@:%>%TRUNCtut@U.Num.Pl@	K_plur ; !Z1geoPZ
+Sem/Geo+Prop+Ins+Pl@U.Num.Pl@:%>%TRUNCnik@U.Num.Pl@	K_plur ; !Z1geoPZ
+Sem/Geo+Prop+Via+Pl@U.Num.Pl@:%>%TRUNCtigut@U.Num.Pl@	ViaVb ; !Z1geoPZ

LEXICON Z1geoPZ  !!= * @CODE@ Paamiut
!!€gt-norm: Sisimiut
!!€ Sisimiut:           Sisimiut+Prop+Abs+Pl
!!€ Sisimiut:           Sisimiut+Prop+Rel+Pl
!!€ Sisimiunut:         Sisimiut+Prop+Trm+Pl
!!€ Sisimiunit:         Sisimiut+Prop+Abl+Pl
!!€ Sisimiuniit:        Sisimiut+Prop+Abl+Pl
!!€ Sisimiuni:          Sisimiut+Prop+Lok+Pl
+Sem/Geo+Prop+Abs+Pl:%>%TRUNCt	K_plur ; !Z1geoPZ
+Sem/Geo+Prop+Rel+Pl:%>%TRUNCt	K_plur ; !Z1geoPZ
+Sem/Geo+Prop+Trm+Pl:%>%TRUNCnut	TrmVb ; !Z1geoPZ
+Sem/Geo+Prop+Abl+Pl:%>%TRUNCnit	AblVb ; !Z1geoPZ
+Sem/Geo+Prop+Abl+Pl:%>%TRUNCninngaannit	AblVb ; !Z1geoPZ
+Sem/Geo+Prop+Abl+Pl:%>%TRUNCniit	K_plur ; !Z1geoPZ
+Sem/Geo+Prop+Abl+Pl:%>%TRUNCninngaanniit	Krestr ;
+Sem/Geo+Prop+Lok+Pl:%>%TRUNCni	LokVb ; !Z1geoPZ
+Sem/Geo+Prop+Aeq+Pl:%>%TRUNCtut	K_plur ; !Z1geoPZ
+Sem/Geo+Prop+Ins+Pl:%>%TRUNCnik	K_plur ; !Z1geoPZ
+Sem/Geo+Prop+Via+Pl:%>%TRUNCtigut	ViaVb ; !Z1geoPZ

!LEXICON Z1geo_lukPZ  * @CODE@ Iqaluit PL udkommentering 20150129
!+Sem/Geo+Prop+Abs+Pl:%>%TRUNCit	K_plur ; !Z1geoPZ
!+Sem/Geo+Prop+Rel+Pl:%>%TRUNCit	K_plur ; !Z1geoPZ
!+Sem/Geo+Prop+Trm+Pl:%>%TRUNCnnut	TrmVb ; !Z1geoPZ
!+Sem/Geo+Prop+Abl+Pl:%>%TRUNCnnit	AblVb ; !Z1geoPZ
!+Sem/Geo+Prop+Abl+Pl:%>%TRUNCnniit	K_plur ; !Z1geoPZ
!+Sem/Geo+Prop+Lok+Pl:%>%TRUNCnni	LokVb ; !Z1geoPZ
!+Sem/Geo+Prop+Aeq+Pl:%>%TRUNCttut	K_plur ; !Z1geoPZ
!+Sem/Geo+Prop+Ins+Pl:%>%TRUNCnnik	K_plur ; !Z1geoPZ
!+Sem/Geo+Prop+Via+Pl:%>%TRUNCtigut	ViaVb ; !Z1geoPZ
