src/fst/morphology/stems/propernouns.lexc
LEXICON ateq
Xxx	ZxxxV	; !til automatisk analyse af navne og steder med vokal der ikke findes i FST'en
Xxxa	ZxxxV	;
Xxxe	ZxxxV	;
Xxxi	ZxxxV	;
Xxxo	ZxxxV	;
Xxxu	ZxxxV	;
Xxxy	ZxxxV	;
Xxxæ	ZxxxV	;
Xxxø	ZxxxV	;
Xxxå	ZxxxV	;
Xxx	ZxxxC	; !til automatisk analyse af navne og steder med konsonant der ikke findes i FST'en
Xxxb	ZxxxC	;
Xxxc	ZxxxC	;
Xxxd	ZxxxC	;
Xxxf	ZxxxC	;
Xxxg	ZxxxC	;
Xxxh	ZxxxC	;
Xxxj	ZxxxC	;
Xxxk	ZxxxC	;
Xxxl	ZxxxC	;
Xxxm	ZxxxC	;
Xxxn	ZxxxC	;
Xxxp	ZxxxC	;
Xxxq	ZxxxC	;
Xxxr	ZxxxC	;
Xxxs	ZxxxC	;
Xxxt	ZxxxC	;
Xxxv	ZxxxC	;
Xxxw	ZxxxC	;
Xxxx	ZxxxC	;
Xxxz	ZxxxC	;
Apple% ID Vprop_connector ;
COWI+Sem/inst:COWI Vprop_connector ;
COWI% A/S+Sem/inst:COWI% A/S Cprop_connector ;
DHL Cprop_connector ;
DMI+Sem/inst:DMI Vprop_connector ;
Exelis% Services% A/S:Exelis% Services% A/S Cprop_connector ;
EØF Cprop_connector ;
FDM Cprop_connector ;
FET Cprop_connector ;
FN Cprop_connector ;
FOF Cprop_connector ;
FR Cprop_connector ;
FTF Cprop_connector ;
Kuummiit Z1geoPZ ;
KNAPK+Sem/inst:KNAPK Vprop_connector ;
KU+Sem/inst:KU Vprop_connector ;
LGBT+ Cprop_connector ;
LGBTQ+ Cprop_connector ;
MSC+Sem/inst:MSC Vprop_connector ;
Nalunaq Z1geoSZ ;
Nalusamukaat Z1geoPZ ;
Narsarmijit Z1geoPZ ;
Nutaarmiut Z1geoPZ ;
Qassimiut Z1geoPZ ;
RUC+Sem/inst:RUC Cprop_connector ;
SDFE+Sem/inst:SDFE Vprop_connector ;
SQAPK+Sem/inst:SQAPK Vprop_connector ;
SDU+Sem/inst:SDU Vprop_connector ;
USK+Sem/inst:USK Cprop_connector ;
WHO+Sem/inst:WHO Vprop_connector ;
AAU+Sem/inst:AAU Vprop_connector ;
AU+Sem/inst:AU Vprop_connector ;
DTU+Sem/inst:DTU Vprop_connector ;
NIIK Vprop_connector ;
Qeqertarsuatsiaat Z1geoPZ ;
